【裁判字號】    99,審訴,2432
【裁判日期】    990921
【裁判案由】    毒品危害防制條例
【裁判全文】
臺灣高雄地方法院刑事判決            99年度審訴字第2432號
公  訴  人  臺灣高雄地方法院檢察署檢察官
被      告  甲○○
上列被告因違反毒品危害防制條例案件，經檢察官提起公訴（99
年度毒偵字第3375號），本院判決如下：
    主  文
甲○○施用第一級毒品，累犯，處有期徒刑拾月，扣案之注射針
筒貳支，均沒收。又施用第二級毒品，累犯，處有期徒刑肆月。
應執行有期徒刑壹年。扣案之注射針筒貳支，均沒收。
    事  實
一、甲○○前因施用毒品案件，經本院以94年度毒聲字第750 號
    裁定送觀察、勒戒後，於民國94年7 月15日因無繼續施用傾
    向執行完畢釋放。又因施用毒品、偽證案件，經本院以97年
    度審訴字第800 號、97年度審訴字第4663號等判決分別判處
    有期徒刑7 月、7 月、3 月確定，嗣經裁定應執行有期徒刑
    1 年3 月確定，於98年8 月13日縮短刑期假釋出監並付保護
    管束，於98年10月2 日保護管束期滿，未經撤銷假釋視為執
    行完畢。詎仍不知悔改，且未戒除毒癮，於上開觀察、勒戒
    執行完畢釋放後5 年內，(一)復基於施用第一級毒品之犯意，
    於99年3 月22日19時許，在高雄縣林園鄉○○○路13號住處
    ，以針筒注射方式，施用第一級毒品海洛因1 次。(二)又基於
    施用第二級毒品之犯意，於99年3 月23日11時為警採尿時回
    溯96小時內之某時許( 不包含在公權力拘束之時間內) ，在
    不詳之處所，以不詳方式，施用第二級毒品甲基安非他命1
    次。嗣於99年3 月23日10時40分許在高雄縣大寮鄉○○○路
    ，因行跡可疑為警盤查，當場在其褲袋內查獲其所有預備供
    施用毒品所用之注射針筒2 支，且經其同意採集尿液送驗，
    結果呈甲基安非他命及嗎啡陽性反應。
二、案經高雄縣政府警察局林園分局報請臺灣高雄地方法院檢察
    署檢察官偵查起訴。
    理  由
一、按被告甲○○所為係犯死刑、無期徒刑、最輕本刑為3 年以
    上有期徒刑以外之罪，其於準備程序中就被訴事實為有罪之
    陳述，經受命法官告知簡式審判程序之旨，並聽取公訴人、
    被告之意見後，本院合議庭認為適宜由受命法官獨任進行簡
    式審判程序，依刑事訴訟法第273 條之1 第1 項規定，裁定
    由受命法官獨任進行審判程序，合先敘明。
二、上揭事實，業據被告於本院審理時供承不諱，且被告於99年
    3 月23日10時40分許，因行蹤可疑經警盤查，並採集尿液送
    檢驗之結果，呈現嗎啡及甲基安非他命陽性反應，此有台灣
    檢驗科技股份有限公司99年4 月1 日濫用藥物尿液檢驗報告
    （檢體編號：林偵0159）、高雄縣政府警察局林園分局昭明
    派出所查獲毒品案件嫌疑人代號與真實姓名對照表（代號：
    林偵0159）各1 份在卷可稽，是被告之任意性自白核與事實
    相符，洵堪採為論罪科刑之依據。本案事證明確，被告上開
    施用第一級及第二級毒品之犯行，堪以認定。
三、按毒品危害防制條例前於92年7 月9 日修正公布，自93年1
    月9 日施行，觀之該條例第20條、第23條之立法理由，修正
    後毒品危害防制條例就施用毒品者，只於「初犯」及「5 年
    後再犯」二種情形，有其追訴條件之限制，即須於初犯經觀
    察、勒戒或強制戒治釋放後，5 年內均無施用毒品之行為，
    始能認其前所實施之觀察、勒戒或強制戒治已足遮斷毒癮，
    而得於5 年後再犯時，再予適用初犯之規定，重行觀察、勒
    戒等程式。倘5 年內已經再犯，被依法追訴處罰，縱其第3
    次（或第3 次以上）施用毒品之時間在初犯釋放5 年以後，
    即與「5 年後再犯」之情形有別，且因已於「5 年內再犯」
    ，顯見其再犯率甚高，原實施觀察、勒戒或強制戒治，已無
    法收其實效，而無5 年戒斷期之存在，自無再經觀察、勒戒
    及強制戒治之必要，應得逕行追訴處罰（最高法院95年台上
    字第1071號判決參照）。本件被告前因施用毒品案件，經本
    院以94年度毒聲字第750 號裁定送觀察、勒戒後，於94年7
    月15日因無繼續施用傾向釋放出所而執行完畢乙節，有臺灣
    高雄地方法院檢察署刑案資料查註紀錄表、全國施用毒品案
    件紀錄表及臺灣高等法院被告前案紀錄表各1 份在卷可參，
    是被告既於觀察勒戒執行完畢釋放後，5 年內再犯本件施用
    毒品罪，揆諸前開說明，自應依法論科。
四、按海洛因及甲基安非他命為毒品危害防制條例第2 條第2 項
    第1 款、第2 款所規定之第一級及第二級毒品，故核被告所
    為，係犯毒品危害防制條例第10條第1 項之施用第一級毒品
    罪及同條第2 項之施用第二級毒品罪。又被告所犯施用第一
    級毒品海洛因及第二級毒品甲基安非他命之犯行，犯意各別
    ，行為互殊，應予分論併罰。再被告有如事實欄所載之科刑
    、執行紀錄，有臺灣高雄地方法院檢察署刑案資料查註紀錄
    表、臺灣高等法院被告前案紀錄表各1 份在卷可憑，其於刑
    之執行完畢後，5 年內再犯本件有期徒刑以上之各罪，均為
    累犯，應依刑法第47條第1 項規定，均加重其刑。本院審酌
    被告經觀察、勒戒並處刑後，仍不知悔改，不思戒絕其毒癮
    而再次違犯本件施用毒品罪，顯然缺乏戒絕毒品之決心，有
    再入監矯治之必要，惟念其於犯罪後坦承犯行及所犯為自戕
    行為等一切情狀，分別量處如主文所示之刑，並定其應執行
    刑，以資懲儆。
五、扣案之注射針筒2 支，係被告所有預備供施用海洛因所用之
    物，此據被告供述在卷（本院卷第37頁背面），爰均依刑法
    第38條第1 項第2 款規定宣告沒收之。
據上論斷，應依刑事訴訟法第273 條之1 、第284 條之1 、第29
9 條第1 項前段，毒品危害防制條例第10條第1 項、第2 項，刑
法第11條前段、第47條第1 項、第51條第5 款、第38條第1 項第
2 款，判決如主文。
本案經檢察官李英霆到庭執行職務。
中    華    民    國    99    年    9     月    21    日
                刑事第十庭  法  官   楊珮瑛
以上正本證明與原本無異。
如不服本判決應於收受送達後10日內向本院提出上訴書狀，並應
敘述具體理由；如未敘述上訴理由者，應於上訴期間屆滿後20日
內向本院補提理由書（均須按他造當事人之人數附繕本）「切勿
逕送上級法院」。
中    華    民    國    99    年    9     月    21    日
                             書記官  陳莉庭
附錄本件論罪科刑法條全文
毒品危害防制條例第10條
施用第一級毒品者，處六月以上五年以下有期徒刑。
施用第二級毒品者，處三年以下有期徒刑。

司法院資訊處製作；財團法人民間司法改革基金會備份。
